【裁判字號】    90,訴,4503
【裁判日期】    901030
【裁判案由】    返還借款
【裁判全文】
臺灣臺北地方法院民事判決  九十年度訴字第四五○三號
    原      告  台北銀行股份有限公司
    法定代理人  丁○○
    訴訟代理人  戊○○
    被      告  丙○○○
                甲○○
    訴訟代理人  乙○○
右當事人間請求給付借款事件，本院判決如左：
    主    文
被告應連帶給付原告新台幣伍佰壹拾玖萬陸仟柒佰貳拾元，及如附表所示之利息、違
約金。
訴訟費用由被告連帶負擔。
本判決於原告以新台幣壹佰柒拾萬元或同面額之台北市政府建設公債八十六度債票
供擔保後，得假執行。
    事    實
甲、原告方面：
一、聲明：除假執行擔保金額外，如主文所示。
二、陳述：被告乙○○邀同被告丙○○○、甲○○為連帶保證人，於民國八十七年九
    月十五日向原告借款二筆，分別為（一）新台幣（下同）肆佰陸拾萬元、（二）
    玖拾萬元，期限為（一）十五年、（二）七年，約定由借款人就本息分（一）一
    八○個月、（二）八四個月償付，借款利息第（一）筆前二年依原告所訂基本放
    款利率加碼百分之○點一三計算，第（二）筆依原告所訂基本放款利率加碼年息
    百分之一點一三計算，兩筆借款並均依年金法計月付金，按月平均攤還本息；且
    嗣後原告得於每屆滿半年之翌日，按當時之基本放款利率加原碼重新計算，遲延
    履行時，除仍按上開利率計息外，逾期清償在六個月以內者，按上開利率百分之
    十，超過六個月者，超過部分按上開利率百分之二十計付違約金，另約定借款人
    如有停止或遲延履行全部或一部債務本金時，即喪失期限利益，其債務視為全部
    到期，詎上開借款（一）（二）自八十八年十一月十五日起即未按約繳付本息，
    依約定書第六條約定，上開借款當已屆清償期，惟迭經催討迄未清償，目前尚欠
    聲請人借款本金合計伍佰壹拾玖萬陸仟柒佰貳拾元及如附表所示之利息及違約金
    ，被告丙○○○及甲○○為連帶保證人，依法自應負連帶清償責任，為此提起本
    件訴訟。
三、證據：提出借據、約定書、保證書、客戶往來歸戶查詢、存款明細帳、放款帳卡
    、台幣放款利率查詢等件（均影本）為證。
乙、被告方面：
一、聲明：同意原告之請求。
二、陳述：借據是我簽名，約定書及保證書也是我簽名，我太太丙○○○及我小孩甲
    ○○有替我保證。自八十八年十月十一日沒有繳利息，我對所請求的金額沒有意
    見，我沒有錢還。我同意還款，但是要等到我房屋拍賣以後。
    理    由
甲、程序方面：
    本件兩造所簽訂之約定書第十一條及保證書第三條均同意以本院為第一審管轄法
    院，本院有管轄權，合先敘明。
乙、得心證之理由：
一、本件原告主張之事實，為被告所不爭執，且據原告其提出借據、約定書、保證書
    、客戶往來歸戶查詢、存款明細帳、放款帳卡、台幣放款利率查詢等件為證，核
    屬相符，自堪信為真實。至被告辯稱沒有錢還等語，尚不足影響原告之請求。
二、原告依消費借貸及連帶保證契約請求被告連帶給付借款伍佰壹拾玖萬陸仟柒佰貳
    拾元，及如附表所示之利息、違約金為有理由，應予准許。
丙、假執行之宣告：
    原告陳明願供擔保，請求宣告假執行，核無不合，茲酌定擔保金額，予以准許。
結論：本件原告之訴為有理由，依民事訴訟法第八十五條第二項、第三百九十條第二
項，判決如主文。
中      華      民      國    九十      年      十      月     三十     日
                                  民事第四庭法      官  蔡政哲
右為正本係照原本作成
如對本判決上訴，須於判決送達後廿日內向本院提出上訴狀
中      華      民      國    九十      年      十一    月     六       日
                                            法院書記官  官碧玲


司法院資訊處製作；財團法人民間司法改革基金會備份。
